【裁判字號】    94,交聲,141
【裁判日期】    950410
【裁判案由】    違反道路交通管理處罰條例
【裁判全文】
臺灣宜蘭地方法院交通事件裁定         94年度交聲字第141號
原處分機關  交通部公路總局臺北區監理所宜蘭監理站
異  議  人
即受處分人  乙○○
上列受處分人因違反道路交通管理處罰條例案件，對於交通部公
路總局臺北區監理所宜蘭監理站民國94年11月9日所為之宜監字
第裁43─Q00000000號裁決聲明異議，本院裁定如下：
    主  文
異議駁回。
    理  由
一、原處分意旨略以：異議人即受處分人於民國94年8月24日20
    時52分許，駕駛車牌號碼DT—9105號自小客車，於宜蘭縣宜
    蘭市○○路○段郵政總局前，在禁止臨時停車處所（紅線）
    停車，為宜蘭縣警察局交通隊員警以宜警交字第Q00000000
    號製單舉發，交通部公路總局臺北區監理所宜蘭監理站遂依
    道路交通管理處罰條例第56條第1項第1款規定，裁處受處分
    人罰鍰新臺幣9百元。
二、異議意旨略以：異議人即受處分人雖有於94年8月24日20時5
    2分許，駕駛車牌號碼DT—9105號自小客車，於宜蘭縣宜蘭
    市○○路○段郵政總局前，在禁止臨時停車處所（紅線）停
    車，而遭員警開單舉發。然主管機關於宜蘭市○○路上之單
    、雙月停車指示，並沒有將使用的方式講清楚，實際上只是
    開放黃線停車，紅線並不能停車，但一般人都不知道這種情
    形，標示牌並沒有寫只有開放黃線停車，就是因為指示不清
    楚，才造成異議人違規，故本件舉發及裁決均有未當。為此
    ，聲明異議，請求撤銷原處分。
三、按汽車駕駛人停車時，有在禁止臨時停車處所停車之情形者
    ，處新臺幣6百元以上1千2百元以下罰鍰，道路交通管理處
    罰條例第56條第1項第1款定有明文。經查：
（一）異議人並不否認「伊有於94年8月24日20時52分許，駕駛
      車牌號碼DT—9105號自小客車，於宜蘭縣宜蘭市○○路○
      段郵政總局前，在禁止臨時停車處所（紅線）停車，而遭
      員警開單舉發。」之事實。
（二）其次，證人即本件舉發員警甲○○已於本院審理時結證「
      本件舉發單是我所開立的，94年8月24日晚上8時52分，在
      郵政總局前面，DT—9105號自小客車，在紅線禁止臨時停
      車的處所臨時停車，因為駕駛人不在場，車內沒有人，引
      擎熄火，所以依法拖吊，逕行開立舉發單。」等情綦詳，
      並有異議人所提出之現場相片3張、證人甲○○所提出之
      採證相片8張、保管場汽車領結卡1件、舉發違反道路交通
      管理事件通知單1件在卷可稽，自可信真實。
（三）至於異議人雖辯稱「主管機關於宜蘭市○○路上之單、雙
      月停車指示，並沒有將使用的方式講清楚，實際上只是開
      放黃線停車，紅線並不能停車，但一般人都不知道這種情
      形，標示牌並沒有寫只有開放黃線停車，就是因為指示不
      清楚，才造成異議人違規。」云云，然依異議人所另自承
      「伊之車子是停在第7頁的相片裡面『雙月份停車處標示
      牌』前方同側路邊。相片裡面所示的雙月份停車處的標示
      牌及其上方紅色標示牌，在大部分的路口都有設置，當初
      伊的行車方向是從雙月份停車處標示牌同向往前行駛。」
      之情節，佐以證人甲○○所另結證「DT—9105號自小客車
      是停放於卷內第7頁所附相片內『雙月份停車處標示牌』
      同向的前方，車頭的方向是順向停車，相片裡面所看到的
      雙月份停車處的標示牌及上方的紅色標示牌，在宜蘭市○
      ○路路段的路口都有設置，本件異議人被舉發地點前方的
      路口亦有雙月份停車處的標示牌及上方的紅色標示牌。有
      時候駕駛會把車子停在紅色區域，車子不熄火，人在車上
      ，看到我們來了，就把車子開走，並不一定是很多人不知
      道『紅線區域就算屬於該月停車的這一側路邊，依然也是
      屬於不可臨時停車的位置』。」之情節，參以異議人所提
      出之現場相片三張所顯示之內容（見本院卷第7、32頁）
      ，可知主管機關於宜蘭市○○路段上之各個路口（註：於
      本案件，僅針對異議人停車方向之同向路口而言），包含
      本件異議人遭舉發地點前之路口，均已設置載有「雙月份
      停車處」字樣之綠底白色字樣告示牌，並於該告示牌之上
      方再加立載有「消防栓前、公車站、岔路口十公尺內及繪
      設紅線路段禁止臨時停車」字樣之紅底白色字樣告示牌，
      是一般駕駛人（包括異議人）於雙月份依「雙月份停車處
      」告示牌停車時，輕易即能同時注意到上方「消防栓前、
      公車站、岔路口十公尺內及繪設紅線路段禁止臨時停車」
      之告示牌，而知曉「於雙月份可停車之路段中，若係繪設
      紅線之路段仍屬禁止臨時停車」之公告意旨，則主管機關
      所為之上開准許停車及禁止臨時停車之告示，並無任何告
      示牌設置不明顯，或告示牌內容含意不清楚之情形。從而
      ，異議人所持前揭辯解，無非係其個人片面之詞，諉無足
      取。
（四）因此，本件異議人駕駛車牌號碼DT—9105號自小客車，於
      舉發之時間、地點，在禁止臨時停車處所（紅線）停車之
      違規事實，已堪認定。
四、綜上所述，原處分機關所為之本件裁決，核與前引道路交通
    管理處罰條例第56條第1項第1款之規定相符，異議人以前揭
    情詞，對於上開裁決提起異議，並無理由，應予駁回。
五、據上論斷，依道路交通案件處理辦法第19條，裁定如主文。
中    華    民    國    95    年    4     月    10    日
                  臺灣宜蘭地方法院交通法庭
                      法  官  劉 家 祥
以上正本證明與原本無異。
如不服本裁定，應於裁定送達後5日內，向本院提出抗告狀（應
附繕本）。
                      書記官  邱 淑 秋
中    華    民    國    95    年    4     月    11    日


司法院資訊處製作；財團法人民間司法改革基金會備份。
